臺灣桃園地方法院刑事判決　　　　　　　　　　　　九十三年度訴字第一二七九號
　　公　訴　人　台灣桃園地方法院檢察署檢察官
　　被　　　告　甲○○　男　二.
右列被告因毒品危害防制條例案件，經檢察官提起公訴（九十三年度毒偵緝字第一一
九號），及移送併案（九十三年度毒偵字第一六二九號、第三三二六號），被告於本
院準備程序進行中，就被訴事實為有罪之陳述，經本院告知簡式審判程序意旨，並聽
許公訴人及被告之意見後，本院合議庭裁定依簡式審判程序審理，本院判決如左：
    主  文
甲○○連續施用第一級毒品，處有期徒刑柒月。扣案之第一級毒品海洛因壹拾伍包（
淨重陸點壹貳公克）沒收銷毀之；扣案之海洛因殘渣袋貳個均沒收之。又連續施用第
二級毒品，處有期徒刑月。扣案之安非他命吸食器壹組沒收之。應執行有期徒刑捌
月，扣案之第一級毒品海洛因壹拾伍包（淨重陸點壹貳公克）沒收銷毀之；扣案之海
洛因殘渣袋貳個、安非他命吸食器壹組均沒收。
    事  實
一、甲○○前因施用毒品案件，經觀察、勒戒後，認無繼續施用毒品之傾向，於民國
    八十七年七月九日執行完畢，經本院於八十七年八月六日以八十七年度訴字第六
    一五號判決免刑，並經台灣高等法院於八十七年十二月二日以八十七年度上訴字
    第四七六四號駁回其上訴而告確定。詎料甲○○仍不知悔改，基於施用第一級毒
    品及第二級毒品之概括犯意，連續於附表所示之時間、地點施用第一級毒品海洛
    因及第二級毒品安非他命，嗣為警分別於附表所示之查獲時、地查獲，並扣得如
    附表所示之扣案物。
二、案經桃園縣政府警察局中壢分局報請台灣桃園地方法院檢察署檢察官偵查起訴、
    台北縣政府警察局板橋分局報請台灣桃園地方法院檢察署檢察官移送併案審理。
    理  由
一、程序部分：本件被告甲○○所犯係死刑、無期徒刑或最輕本刑為三年以上有期徒
    刑以外之罪，其於準備程序中就被訴事實為有罪之陳述，經本院告知簡式審判程
    序之旨，並聽取當事人意見後，經本院合議庭依刑事訴訟法第二百七十三條之一
    第一項規定裁定由受命法官獨任進行簡式審判程序，合先敘明。
二、訊據被告甲○○對於右揭犯罪事實於本院審理時坦承不諱，而被告於附表所示之
    採尿時間所採集之尿液經送鑑定，均呈現一級毒品嗎啡及二級毒品安非他命之陽
    性反應，此有桃園縣警察局中壢分局被採尿人姓名編號對照表一紙（九十二年度
    毒偵字第二三五九號卷第十頁）、桃園縣衛生局不法藥物尿液檢定書一紙（九十
    二年度毒偵字第二三五九號卷第二十四頁）、法務部調查局調科壹字第○九三六
    二四一五三六○號檢驗通知書（本院卷第十二頁）、桃園縣政府警察局中壢分局
    中壢派出所偵辦毒品案被採尿人姓名、編號對照表（九十三年度毒偵字第一六二
    九號卷第十七頁）、桃園縣衛生局不法藥物尿液檢定書（九十三年度毒偵字第一
    六二九號卷第五十二頁）、台北縣政府警察局板橋分局偵辦毒品危害防制條例乙
    案被移送人姓名及代碼對照表（九十三年度毒偵字第三三二六號卷第三十頁）、
    台灣檢驗科技股份有限公司濫用藥物尿液檢驗報告（九十三年度毒偵字第三三二
    六號卷第七十二頁）；又查附表編號一、編號三之白粉一包、十四包，經送法務
    部調查局檢驗後，認確均含有第一級第六項毒品海洛因成分，此亦有該局調科壹
    字第○八○○○六六三八號鑑定通知書一份（臺灣桃園地方法院檢察署九十二年
    度毒偵字第二三五九號卷第二十二頁）、第00000000號鑑定通知書影本
    一紙（本院卷第三十一頁）為證。按毒品危害防制條例業經總統於九十二年七月
    九日修正公布，並自九十三年一月九日施行，其中對於施用毒品之犯行，依修正
    前、修正後毒品危害防制條例第十條第一、二項之規定，就法定刑部分並無修正
    ；惟就施用毒品之訴追要件，依修正前、修正後毒品危害防制條例規定則有不同
    。依修正前毒品危害防制條例第二十條、第二十三條，就施用毒品犯行之是否訴
    追，係區分為第一次犯、五年後再犯、五年內再犯之前是否曾強制戒治、五年內
    再犯該次是否須強制戒治、三犯以上，即如係第一次犯、五年後再犯、五年內再
    犯之前未經強制戒治，該次經觀察勒戒後亦無須強制戒治者，即依規定俟觀察勒
    戒或強制戒治程序終結後，由檢察官為不起訴處分，而不予追訴處罰；僅限於五
    年內再犯之前曾經強制戒治、五年內再犯該次須強制戒治、三犯以上者，始認符
    訴追條件，應予追訴處罰。而修正後毒品危害防制條例第二十條、第二十三條，
    就施用毒品犯行之是否訴追，係區分為第一次犯、五年後再犯、五年內再犯，即
    如係第一次犯、五年後再犯者，即依規定俟觀察勒戒或強制戒治程序終結後，由
    檢察官為不起訴處分，而不予追訴處罰；僅限於五年內再犯者，始認符訴追條件
    ，應予追訴處罰。是關於施用第一級、第二級毒品，經觀察、勒戒後，認有繼續
    施用毒品之傾向而送強制戒治期滿後，經檢察官為不起訴處分後，於五年內再犯
    施用第一級、第二級毒品之罪者，不論依新、舊法規定，檢察官均得依法追訴並
    由法院依法審判。被告前因施用毒品案件，經送觀察、勒戒於八十七年七月九日
    執行完畢釋放後，經本院於八十七年八月六日以八十七年度訴字第六一五號刑事
    判決判處免刑，並經台灣高等法院於八十七年十二月二日以八十七年度上訴字第
    四七六四號駁回上訴而告確定之事實，復有台灣高等法院八十七年度上訴字第四
    七六四號判決書及刑案資料查註紀錄表各一份在卷可參，依上開說明，被告係於
    觀察、勒戒後執行完畢釋放後，五年內再犯毒品危害防制條例第十條第一項、第
    二項之罪，依毒品危害防制條例第二十三條第二項規定，應依法起訴。檢察官予
    以起訴，即無不合。
三、按「連續數行為而犯同一之罪名者，以一罪論，刑法第五十六條訂有明文，則當
    連續犯罪之際，遇刑法有變更時，其一部涉及舊法，一部涉及新法者，即應依最
    後行為時之法律處斷」，最高法院著有二十九年上字第三八六六號判例可資參照
    。本件被告連續施用第一級毒品、第二級毒品之犯行，因其最後施用行為之時係
    九十三年四月十日，係屬毒品危害防制條例修正公佈施行日後，故就本件被告所
    涉連續施用第二級毒品之犯行，自不生比較新舊法之問題。核被告所為，係犯毒
    品危害防制條例第十條第一項之施用第一級毒品罪、同條例第十條第二項之施用
    第二級毒品罪。被告施用海洛因、安非他命前之持有海洛因、安非他命之低度行
    為，各為高度之施用行為所吸收，均不另論罪。其先後多次施用第一級、第二級
    毒品犯行間，各時間緊接，手法相近；而施用毒品行為本即有慣常性、成癮性；
    顯係分別基於概括犯意反覆為之，為連續犯應各以一罪論，並均依法加重其刑。
    所犯施用第一級毒品罪與施用第二級毒品罪間，犯意各別，罪名不同，行為有異
    ，應分論併罰之。爰審酌被告犯罪之動機、目的、手段及犯後坦承犯行等一切情
    狀，分別量處如主文所示之刑，並定其應執行之刑，以示懲儆。扣案之海洛因十
    五包（淨重六點一二公克），經送法務部調查局檢驗後，認確均含有第一級第六
    項毒品海洛因成分，此有該局調科壹字第○八○○○六六三八號鑑定通知書、第
    00000000號鑑定通知書影本各一份為證，應依毒品危害防制條例第十八
    條第一項前段規定，諭知沒收銷燬。扣案之第一級毒品海洛因十五包（淨重計六
    點一二公克）為毒品，應依毒品危害防制條例第十八條第一項前段規定，諭知沒
    收銷燬之。另扣案之海洛因殘渣袋二個、安非他命吸食器一組，為被告所有供（
    非專供）其犯本件施用毒品罪所用之物，業據其供明在卷，爰依刑法第三十八條
    第一項第二款之規定宣告沒收。
四、據上論斷，依刑事訴訟法第二百七十三條之一第一項、第二百九十九條第一項前
    段，毒品危害防制條例第十條第一項、第二項、第十八條第一項前段，刑法第十
    一條前段、第五十六條、第五十一條第五款、第三十八條第一項第二款，判決如
    主文。
本案經檢察官胡原龍到庭執行職務。
中　　　華　　　民　　　國　　九十三　　年　　　十　　　月　　 十一 　　日
                                 臺灣桃園地方法院刑事第五庭
                                     法  官  周炳全
右正本證明與原本無異。
如不服本判決，應於送達後十日內，向本院提出上訴狀。
                                     書記官  陳夏施
中　　　華　　　民　　　國　　九十三　　年　　　十　　　月　　 十一 　　日
附表：
  ┌──┬─────┬─────┬─────┬──────┬──────┐
  │編號│時      間│地      點│行      為│查獲之時、地│扣   案   物│
  ├──┼─────┼─────┼─────┼──────┼──────┤
  │ 一 │九十二年六│台灣地區內│施用一級毒│九十二年六月│海洛因一包（│
  │    │月二十六日│某不詳地點│品海洛因、│二十六日二十│淨重零點二九│
  │    │凌晨二時十│。        │二級毒品安│一時許，在桃│公克）。    │
  │    │分許採尿時│          │非他命。  │園縣平鎮市南│            │
  │    │回溯二十六│          │          │東路五十巷口│            │
  │    │小時及九十│          │          │。          │            │
  │    │六小時。  │          │          │            │            │
  │    │          │          │          │            │            │
  │    │          │          │          │            │            │
  ├──┼─────┼─────┼─────┼──────┼──────┤
  │ 二 │九十三年四│桃園縣中壢│施用一級毒│九十三年四月│海洛因殘渣袋│
  │    │月十三日十│市○○路二│品海洛因、│十三日十七時│二個，安非他│
  │    │九時五十五│四二號五樓│二級毒品安│三十分許，在│命吸食器一組│
  │    │分許採尿回│五一五號房│非他命。  │桃園縣中壢市│。          │
  │    │溯二十六小│。        │          │新興路二四二│            │
  │    │時及九十六│          │          │號五樓五一五│            │
  │    │小時。    │          │          │號房。      │            │
  ├──┼─────┼─────┼─────┼──────┼──────┤
  │ 三 │九十三年八│台灣地區內│施用一級毒│九十三年八月│海洛因十四包│
  │    │月十日十六│某不詳地點│品海洛因、│十日十時許，│（淨重一點一│
  │    │時三十五分│。        │二級毒品安│在桃園縣平鎮│四公克）。  │
  │    │許採尿回溯│          │非他命    │市○○路南勢│            │
  │    │二十六小時│          │          │二段四五七號│            │
  │    │及九十六小│          │          │二三弄三號二│            │
  │    │時。      │          │          │樓。        │            │
  └──┴─────┴─────┴─────┴──────┴──────┘
附錄：本件論罪科刑法條全文
毒品危害防制條例第十條
施用第一級毒品者，處六月以上五年以下有期徒刑。
施用第二級毒品者，處三年以下有期徒刑。
